臺灣臺南地方法院刑事判決　　　　　　　 96年度訴字第176號
公　訴　人　臺灣臺南地方法院檢察署檢察官
被　　　告　乙○○
指定辯護人　本院公設辯護人 余訓格
上列被告因強盜案件，經檢察官提起公訴（95年度偵字第16319號）
，本院判決如下：
    主  文
乙○○攜帶兇器毀壞門扇竊盜，因脫免逮捕，當場施以脅迫，累
犯，處有期徒刑肆年。扳手壹支沒收。
    事  實
一、乙○○前因施用毒品案件，經臺灣臺南地方法院於民國九十
    一年五月六日以九十一年度訴字第六七號判決有期徒刑八月
    確定，並於九十五年五月二十三日因縮短刑期執行完畢。詎
    乙○○猶不知悔改，於九十五年十月三十一日十一時三十分
    許，攜帶自己所有之客觀上足以傷害人之生命、身體，可作
    兇器使用之扳手一支，騎乘車牌號碼NJU-845號重機車行經
    甲○○位於臺南市○區○○街一段195巷82弄27號住處，見
    該戶無人在家，認有機可趁，意圖為自己不法之所有，持上
    開扳手撬開該戶前門不成，遂轉至該戶後門並再持前該扳手
    撬開後門進入，竊得甲○○所有置放於一樓房間辦公室抽屜
    內黃金項鍊二條（共重四兩八錢三分，價值約新臺幣十萬元
    ），循後門離去之際，適為甲○○經鄰人通知住宅有遭竊情
    事返家發現，甲○○即詢問其有無偷竊情事，並擋住乙○○
    去路，乙○○見狀即將前該竊得之物丟置現場，並為脫免逮
    捕，將持扳手之手舉起，作勢欲毆打甲○○而脅迫之，甲○
    ○隨即讓路，乙○○趁勢跑向機車停放處，騎上前該重機車
    準備脫逃之際，經在場民眾將乙○○制伏，嗣經警方據報到
    場逮捕乙○○並扣得其所有扳手一支。
二、案經臺南市警察局第三分局報請臺灣臺南地方法院檢察署檢
    察官偵查起訴。
    理  由
一、被告乙○○固不否認於案發時間，持扳手侵入甲○○住處竊
    取財物，得手後離開之際遇見甲○○等情，惟否認對甲○○
    有何脅迫行為，辯稱：伊有將扳手拿起來，惟無恐嚇之意思
    云云。經查，上開持扳手破壞他人門扇侵入竊盜，遭人發現
    後復持扳手作勢欲毆打對方等事實業經甲○○到場證述綦詳
    ，核與被告自陳情節相符，復有贓物領據一紙、現場照片數
    幀在卷可稽，並有扳手一支扣案可憑，事證已臻明確。被告
    雖辯稱伊舉起扳手，並無意恐嚇被害人，惟本件被告遭甲○
    ○發現時，係在甲○○住處後門窄巷處，更在甲○○出口問
    被告有無行竊之際，被告才舉起持扳手之手，此經甲○○證
    述在卷。在此情況下，任何人均可知把扳手舉起，即在脅迫
    對方讓開，否則即以扳手毆打對方，被告並非精神障礙之人
    ，當可理解此舉之意義。甲○○亦見被告舉起扳手，即順勢
    讓開，可見甲○○見被告舉起扳手之際，心中畏懼遭被告舉
    起之扳手毆打，而受有心理強制，被告所為，實與「脅迫」
    概念相合，被告空言否認伊舉起扳手時，並無恐嚇之意云云
    ，顯為事後卸責之詞，核無可採。本件事證已甚明確，被告
    犯行，足以認定。
二、核被告乙○○犯竊盜罪，因脫免逮捕，當場施以脅迫，所為
    ，係犯刑法第三百二十九條之準強盜罪，又其持有兇器扳手
    、破壞門扇犯之，符合刑法第三百二十一條第一項第二款、
    第三款之情形，自應論以刑法第三百三十條第一項之加重準
    強盜罪（最高法院四十二年臺上字第五二三號判例可資參照
    ）。被告前因毒品案件，經本院處有期徒刑八月確定，於九
    十五年五月二十三日執行完畢，其於五年以內故意再犯本件
    有期徒刑以上之罪，有其前案紀紀錄表在卷足稽，為累犯，
    應依刑法第四十七條第一項之規定加重其刑。被告攜帶兇器
    竊盜，經人發現時，未能坦然承認，反而持扳手脅迫屋主，
    固有不是，惟其遭人發現時，即將金飾丟棄，可見其意在逃
    離現場，並無持扳手攻擊被害人意思，雖因而觸犯加重準強
    盜罪，然其犯罪情狀實有可憫恕之處，如處以法定最低度刑
    有期徒刑七年，實嫌過重，爰依刑法第五十九條減輕其刑，
    並依法先加後減。審酌被告曾有肅清煙毒條例等毒品前科，
    素行非佳，有前揭前案紀錄表可參，竟持凶器、破壞他人門
    扇而侵入他人住宅內竊取財物，為脫免逮捕，而當場脅迫被
    害人，然犯罪後已承認大部分犯行，非無悔意等一切情狀，
    量處如主文所示之刑，以資懲儆。扣案之扳手一支，係被告
    用以竊盜及脅迫被害人所用之物，且為被告所有，業經被告
    坦認在卷，依同法第三十八條第一項第二款宣告沒收。
據上論斷，應依刑事訴訟法第二百九十九條第一項前段、刑法第
三百二十九條、第三百三十條第一項、第四十七條第一項、第五
十九條、第三十八條第一項第二款，判決如主文。
本案經檢察官丙○○到庭執行職務
中　　華　　民　　國　　96　　年　　4　　月　　 30　　日
　　　　　　刑事第十二庭  審判長法　官  侯明正
                                法  官  林佩儒
                                法  官  陳振謙
以上正本證明與原本無異。
如不服本判決，應於收受送達後10日內向本院提出上訴書狀（應
附繕本）。
　　　　　　　　　　　　　　　　書記官　黃雅雲
中　　華　　民　　國　　96　　年　　4　　月　　 30　　日
附錄本案所犯法條全文
中華民國刑法第321條第1項第2.3款
犯竊盜罪而有左列情形之一者，處6月以上、5年以下有期徒刑：
二毀越門扇、牆垣或其他安全設備而犯之者。
三  攜帶兇器而犯之者。
中華民國刑法第329條
（準強盜罪）
竊盜或搶奪，因防護贓物、脫免逮捕或湮滅罪證，而當場施以強
暴脅迫者，以強盜論。
中華民國刑法第330條
（加重強盜罪）
犯強盜罪而有第321條第1項各款情形之一者，處7年以上有期徒
刑。
前項之未遂犯罰之。
